ACORDAO-COMPLETO-2360831

ACÓRDÃO DE RELAÇÃO

ACÓRDÃO DE RELAÇÃO 4524/2019 ATA 23/2019 - SEGUNDA CÂMARA

Acórdão 4524/2019-TCU-Segunda Câmara
	Os ministros do Tribunal de Contas da União, reunidos em sessão de 2ª Câmara, ACORDAM, por unanimidade, com fundamento nos artigos 1º, inciso V; e 39, inciso I, da Lei 8.443/92, c/c os artigos 1º, inciso VIII; 143, inciso II; e 260, § 5º, do Regimento Interno, em considerar prejudicado, por perda de objeto, o exame dos atos de admissão a seguir relacionados, por força da cessação dos respectivos efeitos financeiros, de acordo com os pareceres emitidos nos autos.
1. Processo TC-Processo 011.090/2019-7 (ATOS DE ADMISSÃO) 
	1.1. Interessados: Luciana Xavier Pereira Lopes (XXX.621.797-XX) ; Luciane Rangel Rodrigues (XXX.061.517-XX) ; Luciano Lucena de Souza Silva (XXX.662.387-XX) ; Lucio Flavio da Silva (XXX.153.327-XX) ; Ludimila Amitrano Mannarino (XXX.784.037-XX) ; Luir de Souza Ferreira (XXX.999.815-XX) ; Luis Antonio do Nascimento Neco (XXX.443.637-XX) ; Luis Antonio do Nascimento Neco (XXX.443.637-XX) ; Luis Felipe Rivero Garvia (XXX.527.398-XX) ; Luis Paulo Batista da Silva (XXX.317.927-XX) ; Luiz Augusto Ramos Gonçalves Filho (XXX.696.917-XX) ; Luiz Felipe Faria da Costa de Souza (XXX.240.077-XX) ; Luiz Fernando de Pinho Miranda (XXX.527.767-XX) ; Luiz Miguel Pereira (XXX.320.338-XX) ; Luiz de Araujo Bicalho (XXX.011.367-XX) ; Luiza Katia Andrade Castello Branco (XXX.855.517-XX) ; Marcel Rocha Soares Lopes (XXX.011.357-XX) ; Marcela Barbosa de Figueiredo (XXX.724.277-XX) ; Marcela de Oliveira Pessoa (XXX.186.356-XX) ; Marcela dos Santos Nunes (XXX.832.217-XX) ; Marcela dos Santos Nunes (XXX.832.217-XX) 
	1.2. Órgão/Entidade: Universidade Federal Fluminense
	1.3. Relator: Ministro Aroldo Cedraz
	1.4. Representante do Ministério Público: Procurador Sergio Ricardo Costa Caribé
	1.5. Unidade Técnica: Secretaria de Fiscalização de Pessoal (SEFIP) .
	1.6. Representação legal: não há.
	1.7. Determinações/Recomendações/Orientações: não há.

Segunda Câmara

Universidade Federal Fluminense

Luciana Xavier Pereira Lopes (XXX.621.797-XX); Luciane Rangel Rodrigues (XXX.061.517-XX); Luciano Lucena de Souza Silva (XXX.662.387-XX); Lucio Flavio da Silva (XXX.153.327-XX); Ludimila Amitrano Mannarino (XXX.784.037-XX); Luir de Souza Ferreira (XXX.999.815-XX); Luis Antonio do Nascimento Neco (XXX.443.637-XX); Luis Antonio do Nascimento Neco (XXX.443.637-XX); Luis Felipe Rivero Garvia (XXX.527.398-XX); Luis Paulo Batista da Silva (XXX.317.927-XX); Luiz Augusto Ramos Gonçalves Filho (XXX.696.917-XX); Luiz Felipe Faria da Costa de Souza (XXX.240.077-XX); Luiz Fernando de Pinho Miranda (XXX.527.767-XX); Luiz Miguel Pereira (XXX.320.338-XX); Luiz de Araujo Bicalho (XXX.011.367-XX); Luiza Katia Andrade Castello Branco (XXX.855.517-XX); Marcel Rocha Soares Lopes (XXX.011.357-XX); Marcela Barbosa de Figueiredo (XXX.724.277-XX); Marcela de Oliveira Pessoa (XXX.186.356-XX); Marcela dos Santos Nunes (XXX.832.217-XX); Marcela dos Santos Nunes (XXX.832.217-XX)

AROLDO CEDRAZ

não há.

Procurador Sergio Ricardo Costa Caribé

ATOS DE ADMISSÃO (ADS)

Secretaria de Fiscalização de Pessoal (SEFIP).